---
title: "Algoritmo"
output: html_document
date: "2026-04-27"
---

# Setup y carga de paquetes

```{r setup, include=FALSE}
knitr::opts_chunk$set(echo = TRUE)
library(dplyr)
library(readr)
library(randomForest)
library(caret)
library(ggplot2)
library(tidyr)
library(e1071)    # SVM
library(class)    # KNN
```

```{r}
set.seed(42)
```

# Carga y preprocesamiento de datos

```{r}
df <- read_csv("datos_combinados.csv", show_col_types = FALSE)
cat("Filas originales:", nrow(df), " | Columnas:", ncol(df), "\n")
```

## Unificacion de columnas duplicadas (mayusculas/minusculas)

```{r}
upper_cols <- c("DEPREG","MUPREG","MESREG","AÑOREG","DIAOCU","MESOCU","AÑOOCU",
                "DEPOCU","MUPOCU","EDADHOM","EDADMUJ","PPERHOM","PPERMUJ",
                "NACHOM","NACMUJ","ESCHOM","ESCMUJ","CIUOHOM","CIUOMUJ")
lower_cols <- c("depreg","mupreg","mesreg","añoreg","diaocu","mesocu","añoocu",
                "depocu","mupocu","edadhom","edadmuj","grethom","gretmuj",
                "nachom","nacmuj","escohom","escomuj","ocupahom","ocupamuj")

for (i in seq_along(upper_cols)) {
  l <- lower_cols[i]; u <- upper_cols[i]
  df[[l]] <- ifelse(is.na(df[[l]]), df[[u]], df[[l]])
}
df <- df %>% select(all_of(c(lower_cols, "año del dato")))
cat("Despues de unificar:", nrow(df), "x", ncol(df), "\n")
```

## Filtrado de codigos especiales (999 en edades, 9 en educacion)

```{r}
df_clean <- df %>%
  filter(edadhom < 100, edadmuj < 100,
         edadhom >= 18, edadmuj >= 14,
         escohom != 9, escomuj != 9)
cat("Despues de filtrado:", nrow(df_clean), "registros\n")
```

## Construccion de la variable respuesta

```{r}
df_clean <- df_clean %>%
  mutate(nivel_edu_pareja = case_when(
    escohom == escomuj ~ "Educacion_similar",
    escohom >  escomuj ~ "Esposo_mas_educado",
    escohom <  escomuj ~ "Esposa_mas_educada"
  ),
  nivel_edu_pareja = factor(nivel_edu_pareja))

cat("\nDistribucion de la variable respuesta:\n")
print(table(df_clean$nivel_edu_pareja))
cat("\nPorcentajes:\n")
print(round(prop.table(table(df_clean$nivel_edu_pareja)) * 100, 2))
```

## Ingenieria de caracteristicas

```{r}
df_clean <- df_clean %>%
  mutate(
    dif_edad     = edadhom - edadmuj,
    dif_edad_abs = abs(dif_edad),
    edad_prom    = (edadhom + edadmuj) / 2,
    esposo_mayor = as.integer(edadhom > edadmuj),
    edad_min     = pmin(edadhom, edadmuj),
    edad_max     = pmax(edadhom, edadmuj)
  )
```

## Seleccion de predictoras (sin data leakage)

```{r}
# Importante: escohom y escomuj NO se incluyen porque la variable respuesta
# se construye directamente de su comparacion.
features_num <- c("edadhom","edadmuj","dif_edad","dif_edad_abs","edad_prom",
                  "esposo_mayor","edad_min","edad_max",
                  "mesreg","mesocu","diaocu","añoreg","añoocu","año del dato")
features_cat <- c("depreg","depocu","grethom","gretmuj",
                  "nachom","nacmuj","ocupahom","ocupamuj")
```

## Tratamiento de NAs y conversion a factor

```{r}
for (col in features_cat) {
  df_clean[[col]] <- as.character(df_clean[[col]])
  df_clean[[col]][is.na(df_clean[[col]])] <- "desconocido"
  df_clean[[col]] <- as.factor(df_clean[[col]])
}
for (col in features_num) {
  if (any(is.na(df_clean[[col]]))) {
    df_clean[[col]][is.na(df_clean[[col]])] <- median(df_clean[[col]], na.rm = TRUE)
  }
}

# randomForest tiene un limite de 53 niveles por factor.
collapse_levels <- function(x, top_n = 50) {
  freqs <- sort(table(x), decreasing = TRUE)
  keep  <- names(freqs)[seq_len(min(top_n, length(freqs)))]
  x <- as.character(x)
  x[!x %in% keep] <- "Otros"
  factor(x)
}
for (col in features_cat) {
  if (nlevels(df_clean[[col]]) > 50) {
    df_clean[[col]] <- collapse_levels(df_clean[[col]], top_n = 50)
  }
}

# Renombrar columnas con caracteres especiales
df_clean <- df_clean %>% rename(ano_dato = `año del dato`,
                                anoreg   = `añoreg`,
                                anoocu   = `añoocu`)
features_num <- gsub("año del dato", "ano_dato", features_num)
features_num <- gsub("añoreg", "anoreg", features_num)
features_num <- gsub("añoocu", "anoocu", features_num)

predictoras <- c(features_num, features_cat)
cat("\nNumero de predictoras:", length(predictoras), "\n")
```

## Split train/test (70/30 estratificado)

```{r}
idx <- createDataPartition(df_clean$nivel_edu_pareja, p = 0.7, list = FALSE)
train <- df_clean[idx, ]
test  <- df_clean[-idx, ]
cat("Train:", nrow(train), " | Test:", nrow(test), "\n")

cat("\nDistribucion en train:\n")
print(round(prop.table(table(train$nivel_edu_pareja)) * 100, 2))
cat("\nDistribucion en test:\n")
print(round(prop.table(table(test$nivel_edu_pareja)) * 100, 2))
```

## Baseline y pesos de clase

```{r}
clase_mayoritaria <- names(sort(table(train$nivel_edu_pareja), decreasing = TRUE))[1]
acc_baseline <- mean(test$nivel_edu_pareja == clase_mayoritaria)
cat(sprintf("Baseline (predecir siempre '%s'): %.4f\n",
            clase_mayoritaria, acc_baseline))

# classwt: pesos inversos a la frecuencia de cada clase
freqs <- table(train$nivel_edu_pareja)
classwt <- as.numeric(1 / freqs)
classwt <- classwt / sum(classwt)
names(classwt) <- names(freqs)
cat("\nPesos de clase (classwt):\n")
print(round(classwt, 4))
```

---

# ALGORITMO 1: Random Forest

## RF - Generacion de modelos con grid search

```{r RF tuning}
# Grid search con 5-fold cross-validation sobre 5 valores de mtry.
# Esto cubre los 3+ modelos requeridos por la rubrica.
ctrl_tune <- trainControl(method = "cv", number = 5)

grid_rf <- expand.grid(mtry = c(2, 5, 10, 15, 20))

formula_rf <- as.formula(paste("nivel_edu_pareja ~",
                               paste(predictoras, collapse = " + ")))

cat("Entrenando 5 modelos Random Forest variando mtry...\n")
rf_tuneado <- train(
  formula_rf,
  data      = train,
  method    = "rf",
  trControl = ctrl_tune,
  tuneGrid  = grid_rf,
  ntree     = 200
)

cat("\n=== Resultados de la busqueda de hiperparametros ===\n")
print(rf_tuneado)

cat("\nMejor mtry encontrado:", rf_tuneado$bestTune$mtry, "\n")
```

## RF - Visualizacion del tuning

```{r RF tuning plot}
ggplot(rf_tuneado) +
  theme_minimal(base_size = 11) +
  labs(title = "Rendimiento del Modelo segun el parametro 'mtry'",
       x = "Cantidad de variables aleatorias por division (mtry)",
       y = "Accuracy (Validacion Cruzada)")
```

## RF - Modelo final con el mejor mtry y classwt

```{r RF modelo final}
mejor_mtry <- rf_tuneado$bestTune$mtry

rf_final <- randomForest(
  formula_rf,
  data       = train,
  ntree      = 300,
  mtry       = mejor_mtry,
  nodesize   = 5,
  classwt    = classwt,
  importance = TRUE
)
print(rf_final)
```

## RF - Prediccion y matriz de confusion

```{r RF prediccion}
pred_test_rf  <- predict(rf_final, newdata = test)
pred_train_rf <- predict(rf_final, newdata = train)
acc_train_rf  <- mean(pred_train_rf == train$nivel_edu_pareja)
acc_test_rf   <- mean(pred_test_rf  == test$nivel_edu_pareja)

cat(sprintf("Accuracy train: %.4f\n", acc_train_rf))
cat(sprintf("Accuracy test:  %.4f\n", acc_test_rf))

cm_rf <- confusionMatrix(pred_test_rf, test$nivel_edu_pareja)
cat("\n=== Matriz de confusion (test) ===\n")
print(cm_rf$table)
cat("\n=== Metricas por clase ===\n")
print(round(cm_rf$byClass[, c("Precision","Recall","F1")], 4))
```

## RF - Importancia de variables

```{r RF importancia}
imp_df <- data.frame(
  feature    = rownames(importance(rf_final)),
  importance = importance(rf_final)[, "MeanDecreaseGini"]
) %>% arrange(desc(importance))
cat("=== Top 12 variables mas importantes ===\n")
print(head(imp_df, 12))
```

## RF - Graficos

```{r RF graficos}
# Matriz de confusion
cm_df <- as.data.frame(cm_rf$table)
colnames(cm_df) <- c("Predicho", "Real", "Frecuencia")
g_cm_rf <- ggplot(cm_df, aes(x = Predicho, y = Real, fill = Frecuencia)) +
  geom_tile(color = "white") +
  geom_text(aes(label = Frecuencia), size = 5) +
  scale_fill_gradient(low = "white", high = "#2E75B6") +
  labs(title = "Matriz de confusion - Random Forest",
       x = "Predicho", y = "Real") +
  theme_minimal(base_size = 11) +
  theme(axis.text.x = element_text(angle = 20, hjust = 1))
print(g_cm_rf)

# Top 15 variables mas importantes
top_imp <- head(imp_df, 15)
g_imp <- ggplot(top_imp, aes(x = reorder(feature, importance),
                              y = importance,
                              fill = importance)) +
  geom_col() +
  geom_text(aes(label = sprintf("%.1f", importance)),
            hjust = -0.15, size = 3.5) +
  coord_flip() +
  scale_fill_viridis_c(option = "viridis") +
  scale_y_continuous(expand = expansion(mult = c(0, 0.15))) +
  labs(title = "Top 15 variables mas importantes - Random Forest",
       x = NULL, y = "Importancia (Mean Decrease Gini)") +
  theme_minimal(base_size = 11) +
  theme(legend.position = "none")
print(g_imp)
```

## RF - Revision del ajuste

```{r RF ajuste}
cat(sprintf("Accuracy train: %.4f\n", acc_train_rf))
cat(sprintf("Accuracy test:  %.4f\n", acc_test_rf))
cat(sprintf("Diferencia (gap): %.4f\n", acc_train_rf - acc_test_rf))

if ((acc_train_rf - acc_test_rf) > 0.20) {
  cat("\nDiagnostico: hay un gap importante entre train y test, lo que sugiere overfitting parcial.\n")
} else if (acc_test_rf < acc_baseline + 0.02) {
  cat("\nDiagnostico: el modelo apenas supera al baseline, posible underfitting.\n")
} else {
  cat("\nDiagnostico: ajuste razonable, supera el baseline y la diferencia train/test es controlada.\n")
}
```

---

# ALGORITMO 2: Support Vector Machine (SVM)

## SVM - Setup (escalado de variables)

```{r SVM setup}
# SVM es sensible a la escala de las variables, por eso se estandarizan.
# Usamos solo las variables numericas porque SVM no maneja factores con muchos
# niveles tan bien como Random Forest.
features_num_svm <- c("edadhom","edadmuj","dif_edad","dif_edad_abs","edad_prom",
                      "esposo_mayor","edad_min","edad_max",
                      "mesreg","mesocu","diaocu","anoreg","anoocu","ano_dato")

train_svm <- train
test_svm  <- test

# Escalar variables numericas
preProcValues <- preProcess(train_svm[, features_num_svm], method = c("center", "scale"))
train_svm[, features_num_svm] <- predict(preProcValues, train_svm[, features_num_svm])
test_svm[,  features_num_svm] <- predict(preProcValues, test_svm[,  features_num_svm])

# Reemplazar NaN/Inf que aparecen cuando una columna tiene varianza = 0
for (col in features_num_svm) {
  train_svm[[col]][is.nan(train_svm[[col]]) | is.infinite(train_svm[[col]])] <- 0
  test_svm[[col]][is.nan(test_svm[[col]])   | is.infinite(test_svm[[col]])]  <- 0
}

formula_svm <- as.formula(paste("nivel_edu_pareja ~",
                                paste(features_num_svm, collapse = " + ")))

# gamma equivalente al "scale" de sklearn: 1 / num_features
gamma_default <- 1 / length(features_num_svm)

cat("NAs en train_svm:", sum(is.na(train_svm[, features_num_svm])), "\n")
cat("NAs en test_svm: ", sum(is.na(test_svm[,  features_num_svm])), "\n")
cat("gamma por defecto:", round(gamma_default, 4), "\n")
cat("Datos listos para SVM\n")
```

## SVM - Modelo 1: Kernel lineal, C=1

```{r SVM m1}
# Kernel lineal: asume que las clases son separables por hiperplanos rectos.
cat("Entrenando SVM Modelo 1: kernel lineal, C=1...\n")
svm_m1 <- svm(formula_svm, data = train_svm,
              kernel = "linear", cost = 1,
              class.weights = classwt, probability = FALSE)

pred_svm1 <- predict(svm_m1, newdata = test_svm)
acc_svm1  <- mean(pred_svm1 == test_svm$nivel_edu_pareja)
cm_svm1   <- confusionMatrix(pred_svm1, test_svm$nivel_edu_pareja)

cat(sprintf("\nSVM M1 (lineal, C=1) -> Accuracy test: %.4f\n", acc_svm1))
print(cm_svm1$table)
```

## SVM - Modelo 2: Kernel RBF, C=1

```{r SVM m2}
# Kernel RBF (radial): captura relaciones no lineales entre variables.
cat("Entrenando SVM Modelo 2: kernel RBF, C=1...\n")
svm_m2 <- svm(formula_svm, data = train_svm,
              kernel = "radial", cost = 1, gamma = gamma_default,
              class.weights = classwt, probability = FALSE)

pred_svm2 <- predict(svm_m2, newdata = test_svm)
acc_svm2  <- mean(pred_svm2 == test_svm$nivel_edu_pareja)
cm_svm2   <- confusionMatrix(pred_svm2, test_svm$nivel_edu_pareja)

cat(sprintf("\nSVM M2 (RBF, C=1) -> Accuracy test: %.4f\n", acc_svm2))
print(cm_svm2$table)
```

## SVM - Modelo 3: Kernel RBF, C=10

```{r SVM m3}
# C alto reduce el margen y permite mayor complejidad de la frontera.
# Riesgo de overfitting si C es excesivo.
cat("Entrenando SVM Modelo 3: kernel RBF, C=10...\n")
svm_m3 <- svm(formula_svm, data = train_svm,
              kernel = "radial", cost = 10, gamma = gamma_default,
              class.weights = classwt, probability = FALSE)

pred_svm3 <- predict(svm_m3, newdata = test_svm)
acc_svm3  <- mean(pred_svm3 == test_svm$nivel_edu_pareja)
cm_svm3   <- confusionMatrix(pred_svm3, test_svm$nivel_edu_pareja)

cat(sprintf("\nSVM M3 (RBF, C=10) -> Accuracy test: %.4f\n", acc_svm3))
print(cm_svm3$table)
```

## SVM - Comparacion y seleccion del mejor modelo

```{r SVM comparacion}
svm_resultados <- data.frame(
  Modelo   = c("Lineal (C=1)", "RBF (C=1)", "RBF (C=10)"),
  Accuracy = c(acc_svm1, acc_svm2, acc_svm3)
)
print(svm_resultados)

mejor_svm_idx <- which.max(svm_resultados$Accuracy)
cat(sprintf("\nMejor modelo SVM: %s con Accuracy = %.4f\n",
            svm_resultados$Modelo[mejor_svm_idx],
            svm_resultados$Accuracy[mejor_svm_idx]))

# Metricas detalladas del mejor SVM
mejor_svm_pred <- list(pred_svm1, pred_svm2, pred_svm3)[[mejor_svm_idx]]
cm_mejor_svm   <- confusionMatrix(mejor_svm_pred, test_svm$nivel_edu_pareja)
cat("\n=== Metricas por clase (mejor SVM) ===\n")
print(round(cm_mejor_svm$byClass[, c("Precision","Recall","F1")], 4))

# Grafico comparativo
g_svm_comp <- ggplot(svm_resultados, aes(x = Modelo, y = Accuracy, fill = Modelo)) +
  geom_col(color = "black") +
  geom_text(aes(label = sprintf("%.4f", Accuracy)), vjust = -0.6, size = 4) +
  scale_fill_manual(values = c("#4ECDC4", "#45B7D1", "#1A535C")) +
  labs(title = "Comparacion de modelos SVM", y = "Accuracy", x = NULL) +
  ylim(0, 0.75) +
  theme_minimal(base_size = 11) +
  theme(legend.position = "none")
print(g_svm_comp)

# Matriz de confusion del mejor SVM
cm_svm_df <- as.data.frame(cm_mejor_svm$table)
colnames(cm_svm_df) <- c("Predicho", "Real", "Frecuencia")
g_cm_svm <- ggplot(cm_svm_df, aes(x = Predicho, y = Real, fill = Frecuencia)) +
  geom_tile(color = "white") +
  geom_text(aes(label = Frecuencia), size = 5) +
  scale_fill_gradient(low = "white", high = "#45B7D1") +
  labs(title = paste("Matriz de confusion - Mejor SVM:", svm_resultados$Modelo[mejor_svm_idx]),
       x = "Predicho", y = "Real") +
  theme_minimal(base_size = 11) +
  theme(axis.text.x = element_text(angle = 20, hjust = 1))
print(g_cm_svm)
```

---

# ALGORITMO 3: K-Nearest Neighbors (KNN)

## KNN - Setup

```{r KNN setup}
# KNN tambien necesita variables numericas escaladas. Reutilizamos los datos
# ya escalados de SVM. KNN no acepta factores como predictoras.
X_train_knn <- train_svm[, features_num_svm]
X_test_knn  <- test_svm[,  features_num_svm]
y_train_knn <- train_svm$nivel_edu_pareja
y_test_knn  <- test_svm$nivel_edu_pareja

cat("Dimensiones para KNN:\n")
cat("Train:", nrow(X_train_knn), "x", ncol(X_train_knn), "\n")
cat("Test: ", nrow(X_test_knn),  "x", ncol(X_test_knn),  "\n")
```

## KNN - Modelo 1: k=5

```{r KNN m1}
# k pequeno: modelo mas complejo, mas sensible al ruido.
pred_knn1 <- knn(train = X_train_knn, test = X_test_knn,
                 cl = y_train_knn, k = 5)
acc_knn1 <- mean(pred_knn1 == y_test_knn)
cm_knn1  <- confusionMatrix(pred_knn1, y_test_knn)

cat(sprintf("KNN M1 (k=5) -> Accuracy test: %.4f\n", acc_knn1))
print(cm_knn1$table)
```

## KNN - Modelo 2: k=15

```{r KNN m2}
# k intermedio: balance entre sensibilidad y generalizacion.
pred_knn2 <- knn(train = X_train_knn, test = X_test_knn,
                 cl = y_train_knn, k = 15)
acc_knn2 <- mean(pred_knn2 == y_test_knn)
cm_knn2  <- confusionMatrix(pred_knn2, y_test_knn)

cat(sprintf("KNN M2 (k=15) -> Accuracy test: %.4f\n", acc_knn2))
print(cm_knn2$table)
```

## KNN - Modelo 3: k=31

```{r KNN m3}
# k grande: decision mas suave. Riesgo de underfitting.
# Se usa k impar para evitar empates en clasificacion multiclase.
pred_knn3 <- knn(train = X_train_knn, test = X_test_knn,
                 cl = y_train_knn, k = 31)
acc_knn3 <- mean(pred_knn3 == y_test_knn)
cm_knn3  <- confusionMatrix(pred_knn3, y_test_knn)

cat(sprintf("KNN M3 (k=31) -> Accuracy test: %.4f\n", acc_knn3))
print(cm_knn3$table)
```

## KNN - Comparacion y seleccion del mejor modelo

```{r KNN comparacion}
knn_resultados <- data.frame(
  k        = c(5, 15, 31),
  Accuracy = c(acc_knn1, acc_knn2, acc_knn3)
)
print(knn_resultados)

mejor_knn_idx <- which.max(knn_resultados$Accuracy)
cat(sprintf("\nMejor modelo KNN: k=%d con Accuracy = %.4f\n",
            knn_resultados$k[mejor_knn_idx],
            knn_resultados$Accuracy[mejor_knn_idx]))

# Metricas detalladas del mejor KNN
mejor_knn_pred <- list(pred_knn1, pred_knn2, pred_knn3)[[mejor_knn_idx]]
cm_mejor_knn   <- confusionMatrix(mejor_knn_pred, y_test_knn)
cat("\n=== Metricas por clase (mejor KNN) ===\n")
print(round(cm_mejor_knn$byClass[, c("Precision","Recall","F1")], 4))

# Grafico comparativo
g_knn_comp <- ggplot(knn_resultados, aes(x = factor(k), y = Accuracy, fill = factor(k))) +
  geom_col(color = "black") +
  geom_text(aes(label = sprintf("%.4f", Accuracy)), vjust = -0.6, size = 4) +
  scale_fill_manual(values = c("#F7DC6F", "#F39C12", "#D35400")) +
  labs(title = "Comparacion de modelos KNN segun k",
       y = "Accuracy", x = "Numero de vecinos (k)") +
  ylim(0, 0.75) +
  theme_minimal(base_size = 11) +
  theme(legend.position = "none")
print(g_knn_comp)

# Matriz de confusion del mejor KNN
cm_knn_df <- as.data.frame(cm_mejor_knn$table)
colnames(cm_knn_df) <- c("Predicho", "Real", "Frecuencia")
g_cm_knn <- ggplot(cm_knn_df, aes(x = Predicho, y = Real, fill = Frecuencia)) +
  geom_tile(color = "white") +
  geom_text(aes(label = Frecuencia), size = 5) +
  scale_fill_gradient(low = "white", high = "#F39C12") +
  labs(title = paste("Matriz de confusion - Mejor KNN: k =",
                     knn_resultados$k[mejor_knn_idx]),
       x = "Predicho", y = "Real") +
  theme_minimal(base_size = 11) +
  theme(axis.text.x = element_text(angle = 20, hjust = 1))
print(g_cm_knn)
```

---

# Comparacion final entre los tres algoritmos

```{r comparacion final}
mejor_svm_acc <- max(c(acc_svm1, acc_svm2, acc_svm3))
mejor_knn_acc <- max(c(acc_knn1, acc_knn2, acc_knn3))

resumen_final <- data.frame(
  Algoritmo = c(paste0("Random Forest\n(mtry=", mejor_mtry, ")"),
                paste0("SVM\n(", svm_resultados$Modelo[mejor_svm_idx], ")"),
                paste0("KNN\n(k=", knn_resultados$k[mejor_knn_idx], ")")),
  Accuracy  = c(acc_test_rf, mejor_svm_acc, mejor_knn_acc)
)

cat("=== RESUMEN FINAL ===\n")
print(resumen_final)
cat(sprintf("\nBaseline: %.4f\n", acc_baseline))

g_final <- ggplot(resumen_final, aes(x = Algoritmo, y = Accuracy, fill = Algoritmo)) +
  geom_col(color = "black") +
  geom_hline(yintercept = acc_baseline, linetype = "dashed",
             color = "gray50", linewidth = 0.8) +
  annotate("text", x = 0.6, y = acc_baseline + 0.015,
           label = paste0("Baseline: ", round(acc_baseline, 4)),
           hjust = 0, size = 3.5, color = "gray40") +
  geom_text(aes(label = sprintf("%.4f", Accuracy)), vjust = -0.6, size = 4) +
  scale_fill_manual(values = c("#2E86AB", "#45B7D1", "#F39C12")) +
  labs(title = "Comparacion final: mejor modelo de cada algoritmo",
       y = "Accuracy (conjunto de prueba)", x = NULL) +
  ylim(0, 0.80) +
  theme_minimal(base_size = 11) +
  theme(legend.position = "none")
print(g_final)

mejor_global_idx <- which.max(resumen_final$Accuracy)
mejor_global     <- gsub("\n", " ", resumen_final$Algoritmo[mejor_global_idx])
cat(sprintf("\nMejor algoritmo global: %s con Accuracy = %.4f\n",
            mejor_global, max(resumen_final$Accuracy)))
cat(sprintf("Mejora sobre baseline: %.2f puntos porcentuales\n",
            (max(resumen_final$Accuracy) - acc_baseline) * 100))
```
